【裁判字號】    98,撤緩,92
【裁判日期】    980911
【裁判案由】    撤銷緩刑
【裁判全文】
臺灣臺南地方法院刑事裁定              98年度撤緩字第92號
聲  請  人  臺灣臺南地方法院檢察署檢察官
被      告  乙○○
上列聲請人因受刑人犯業務侵占案件（96年度易字第1318號），
聲請撤銷緩刑之宣告（98年度執聲字第1226號），本院裁定如下
：
    主  文
乙○○之緩刑宣告撤銷。
    理  由
一、聲請意旨略以：受刑人即被告乙○○因犯業務侵占等案件，
    經本院於民國97年3月20日以96年度易字第1318號（96年度
    偵字第7339號）判決判處應執行有期徒刑7月，緩刑5年，緩
    刑期間付保護管束，並諭知被告於緩刑期間內最遲應於54個
    月內支付新臺幣（下同）73萬元予告訴人，支付方法則為按
    月於每月25日支付至少1萬元以上至告訴人指定之陳秀錦開
    立於京城銀行玉井分行帳戶或其他指定帳戶，至全數支付完
    畢為止確定在案。惟受刑人自98年2月起至同年6月間均未按
    月向臺灣臺南地方法院檢察署觀護人室報到，復經通知、告
    誡及訪視均無效果，又經聲請人即臺灣臺南地檢署依受刑人
    提供之住、居所及指定受送地址合法送達，均傳喚未到，撥
    打受刑人之連絡電話亦無人接聽。另受刑人於97年5至7月雖
    按月有匯款1萬元至陳秀錦上開銀行帳戶，惟自98年8月後即
    停止支付，經告訴人於98年1月19日具狀陳報聲請人在案，
    核受刑人所為，顯違反刑法第74條第2項第3款（第8款誤載
    ）所定負擔情節重大，顯與刑法第75條之1第1項第4款及保
    安處分執行法第74條之3所定得撤銷緩刑宣告之要件相符，
    爰依刑事訴訟法第476條規定聲請撤銷受刑人之緩刑宣告等
    語。
二、按受保護管束人在保護管束期間內，應服從檢察官及執行保
    護管束者之命令、對於身體健康、生活情況及工作環境等，
    每月至少向執行保護管束者報告1次，及非經執行保護管束
    者許可，不得離開受保護管束地，離開在10日以上時，應經
    檢察官核准，受保護管束人違反保安處分執行法第74條之2
    各款情形之一，情節重大者，檢察官得聲請撤銷保護管束或
    緩刑之宣告，保安處分執行法第74條之2第2、4、5款及第74
    條之3分別定有明文。又按刑法第75條之1第1項第4款規定：
    違反第74條第2項第1款至第8款所定負擔情節重大者，足認
    原宣告之緩刑難收其預期效果，而有執行刑罰之必要者，得
    撤銷其宣告。又緩刑之宣告應撤銷者，由受刑人所在地或其
    最後住所地之地方法院檢察官聲請該法院裁定之，刑事訴訟
    法第476條亦有明定。
三、受刑人乙○○因犯業務侵占等案件，經本院於97年3月20日
    以96年度易字第1318號刑事判決判處應執行有期徒刑7月，
    緩刑5年，緩刑期間付保護管束，並諭知受刑人於緩刑期間
    內最遲應於54個月內支付73萬元予告訴人，支付方法則為按
    月於每月25日支付1萬元至被害人指定之陳秀錦開立於京城
    銀行玉井分行帳戶或其他指定帳戶，至全數支付完畢為止，
    該判決於98年7月13日確定後移送臺灣臺南地方法院檢察署
    執行等情，有上開刑事判決、臺灣高等法院被告前案紀錄表
    在卷足稽。
  (一)經查：受刑人因於中國大陸工作，為維持工作穩定，利於履
    行按月支付告訴人款項故，經聲請人即臺灣臺南地方法院檢
    察署檢察官核准，而於97年12月11日至98年3月10日出境至
    中國大陸地區工作，惟受刑人出境後未於上開核准期限內返
    國，且自98年2月至同年6月間，未按月向該署觀護人室報到
    ，經該署觀護人通知、告誡及訪視，均無效果，又經聲請人
    依受刑人提供之住、居所及指定送達地址合法送達，均傳喚
    未到，撥打受刑人之連絡電話亦無人接聽，受刑人未有辦理
    遷徒登記記錄，綜合上情，受刑人顯已傳拘無著、行蹤不明
    ，難以實施保護管束，其違反檢察官執行保安處分之命令情
    節重大等事實，有本院上開刑事判決、臺灣臺南地方法院檢
    察署檢察官98年度執保字第158號執行保護管束命令、法務
    部戶役政連結作業系統查詢資料、個人基本資料查詢、臺灣
    高等法院在監在押全國紀錄表、臺灣臺南地方法院檢察署送
    達證書、臺灣臺南地方法院檢察署刑事執行案件進行單、公
    務電話紀錄單、臺灣臺南地方法院檢察署鵬股觀護人98年8
    月20日簽、臺灣臺南地方法院檢察署97年11月25日甲○瑞護
    鵬字第88646號函、內政部入出國及移民署函暨所附之入出
    國日期證明書等資料在卷可稽。
  (二)又查：受刑人迄今僅依前開判決所命支付告訴人3萬元後即
    停止支付告訴人梁惠君前述款項等情，有告訴人梁惠君於98
    1年18日之陳報狀、98年4月9日之偵訊筆錄、陳秀錦京城銀
    行玉井分行帳戶影本附卷可佐。
三、本院審酌受刑人於緩刑付保護管束期間內，未依期報到，行
    蹤不明，致使檢察官無從執行保護管束命令，又無故不履行
    該判決依刑法第74條第2項第3款規定所宣告應向被害人支付
    73萬元之負擔，無視本院前開緩刑宣告所附條件，影響告訴
    人之權益甚鉅，其違反之情節應屬重大，足見原宣告之緩刑
    難收其預期效果，而有執行刑罰之必要。是聲請人上開之聲
    請，核與保安處分執行法第74條之2第2、4、5款及第74條之
    3之規定並無不合，為有理由，應予准許。
四、依刑事訴訟法第476 條規定，裁定如主文。
中    華    民    國    98    年    9     月    11    日
                  刑事第七庭    法  官  田幸艷
以上正本證明與原本無異。
如不服本裁定，應於收受送達後5日內向本院提出抗告狀。（應
附繕本）
                                書記官  莊文茹
中    華    民    國    98    年    9     月    11    日


司法院資訊處製作；財團法人民間司法改革基金會備份。
